臺灣新北地方法院刑事裁定
                                   111年度毒聲字第1089號
聲  請  人  臺灣新北地方檢察署檢察官
被      告  陳順明


上列被告因違反毒品危害防制條例案件（111年度毒偵字第1820
號），經檢察官聲請送勒戒處所觀察、勒戒（111年度聲觀字第8
73號），本院裁定如下：
    主  文
甲○○施用第二級毒品，應送勒戒處所觀察、勒戒。
    理  由
一、本件聲請意旨略以：被告甲○○基於施用第二級毒品之犯意，
    於民國110年9月26日某時，在不詳地點，以服用毒咖啡包方
    式，施用第二級毒品甲基安非他命1次。嗣於110年9月27日0
    時35分許，在新北市政府警察局中和分局，經警採集其尿液
    送驗後，結果呈安非他命、甲基安非他命陽性反應，而查悉
    上情。經查，上揭事實業據被告坦承不諱，並有勘察採證同
    意書、新北市政府警察局受採集尿液檢體人姓名及檢體編號
    對照表、台灣檢驗科技股份有限公司出具之濫用藥物檢驗報
    告（檢體編號：E0000000）各1紙附卷可稽，被告犯嫌堪以
    認定。被告另涉犯販賣毒品案件，現由臺灣新北地方檢察署
    以110年度偵字第37421號（成股）偵查中，足見其素行欠佳，
    遵守法律之意識薄弱，難認其符合進行戒癮治療之要件。爰依毒
    品危害防制條例第20條第1項及觀察勒戒處分執行條例第3條第1
    項之規定，聲請裁定將被告送勒戒處所觀察、勒戒等語。
二、按犯第10條之罪者，檢察官應聲請法院裁定，或少年法院（
    地方法院少年法庭）應先裁定，令被告或少年入勒戒處所觀
    察、勒戒，其期間不得逾2月，毒品危害防制條例第20條第1
    項定有明文。
三、經查：被告甲○○否認上揭施用第二級毒品甲基安非他命犯行
    ，辯稱：警方採尿前最後一次施用毒品之時間、地點其不記
    得了，否認有施用第二級毒品犯行云云，惟被告於110年9月
    27日0時35分許，在新北市政府警察局中和分局偵查隊採尿
    後送驗，經以酵素免疫分析法檢驗及氣相層析質譜儀法確認
    檢驗結果，呈安非他命、甲基安非他命陽性反應，有新北市
    政府警察局受採集尿液檢體人姓名及檢體編號對照表、勘察
    採證同意書、台灣檢驗科技股份有限公司110年9月29日濫用
    藥物檢驗報告（檢體編號：E0000000）各1份在卷可參。按
    甲基安非他命經口服投與後約70％於24小時內自尿中排出，
    約90％於96小時內自尿中排出，由於甲基安非他命成分之檢
    出與其投與方式、投與量、個人體質、採尿時間與檢測儀器
    之精密度等諸多因素有關，因此僅憑尿液中呈安非他命陽性
    反應，並無法確實推算吸食時間距採集時間之長短，惟依上
    述資料推斷，最長可能不會超過4日，業經行政院衛生署藥
    物食品檢驗局81年2月8日藥檢壹字第001156號函示明確。上
    述鑑驗結果，均係檢驗機關本於專業知識及以精密儀器、科
    學檢驗方法所得之結論，自可憑信。被告上開所採尿液送驗
    結果既有安非他命、甲基安非他命之陽性反應，顯見被告於
    110年9月27日0時35分許為警採尿時起回溯96小時內某時許
    、不詳地點，確有以不詳方式施用第二級毒品甲基安非他命
    之犯行甚明。從而，本件聲請核無不合，應予准許。
四、依毒品危害防制條例第20條第1項，觀察勒戒處分執行條例
    第3條第1項，裁定如主文。
中　　華　　民　　國　　111 　年　　9 　　月　　19　　日
                  刑事第十八庭  法　官  詹蕙嘉
上列正本證明與原本無異。
如不服本裁定，應於裁定送達後五日內敘明抗告理由，向本院提
出抗告狀。
                                書記官  方志淵
中　　華　　民　　國　　111 　年　　9 　　月　　21　　日